【裁判字號】    99,審聲,85
【裁判日期】    990915
【裁判案由】    停止執行
【裁判全文】
臺灣高雄地方法院民事裁定              99年度審聲字第85號
聲  請  人  乙○○
相  對  人  萬利通股份有限公司
法定代理人  甲○○
當事人間聲請停止執行事件，本院裁定如下：
    主  文
聲請人供擔保新台幣貳拾伍萬陸仟元後，本院九十九年度司執字
第四四三一二號拆屋還地強制執行事件之強制執行程序，於本院
九十九年度審聲字第一八０六號債務人異議之訴事件判決確定前
，應暫予停止。
    理  由
一、聲請意旨略以：相對人前以台灣高等法院高雄分院98年度上
    更(二)字第8 號民事確定判決，向本院聲請強制執行，命聲請
    人將坐落高雄市三民區○○○段三小段三七一五地號、三七
    一五之一地號及三七一五之二地號土地（下稱系爭土地）如
    原判決附圖所示之地上物拆除，並將上開土地返還相對人，
    經本院以99年度司執字第44312 號強制執行事件受理，並定
    於民國99年9 月27日進行強制拆遷程序在案。惟聲請人已於
    99年9 月10日，以相對人原所具有之間接占有人身分已因租
    約屆滿而喪失，並無占有之合法權源，不得請求將系爭土地
    直接返還給占有人為由，提起債務人異議之訴，現由本院以
    99年度審訴字第1806號民事事件受理在案，爰依強制執行法
    第18條第2 項之規定，聲請准供擔保後停止強制執行。
二、按有回復原狀之聲請，或提起再審或異議之訴，或對於和解
    為繼續審判之請求，或提起宣告調解無效之訴，撤銷調解之
    訴，或對於法院依強制執行法第4 條第1 項第5 款之裁定提
    起抗告時，法院因必要情形或依聲請定相當並確實擔保，得
    為停止強制執行之裁定，強制執行法第18條第2 項定有明文
    。又法院裁定准許停止強制執行所定之擔保金，係備供債權
    人因停止執行所受損害之賠償，其數額應依標的物停止執行
    後，債權人未能即時受償或利用該標的物所受之損害額，或
    其因另供擔保強制執行所受之損害額定之，非以標的物之價
    值或其債權額為依據。（最高法院91年度台抗字第429 號裁
    定意旨參照）
三、經查：聲請人係以相對人據以提起上開民事訴訟之間接占有
    人身分已因租約屆滿而喪失，並無合法占有之權源為由，提
    起債務人異議之訴，聲請停止本院99年度司執字第44312 號
    強制執行程序，此經本院調取上開執行卷宗及本院99年度審
    訴字第1806號債務人異議之訴事件卷宗核閱屬實，是聲請人
    聲請停止執行，即屬有據。又系爭強制執行事件之執行名義
    ，係命聲請人應將系爭土地如原判決附圖所示共計17.04 平
    方公尺之地上物拆除，自應認相對人因本件供擔保停止執行
    所受之損害，係該遭占用土地無法使用，致受有相當租金之
    損害。本院審酌99年度司執字第44312 號卷所附系爭土地公
    告現值均為每平方公尺75,000元，故本件訴訟標的價額應認
    定為1,278,000 元（17.04 ×75000 ），聲請人所提起之異
    議之訴為不得上訴三審案件，參考各級法院辦案期限實施要
    點規定，第一、二審通常程序審判案件之期限分別為1 年4
    個月、2 年，共計3 年4 個月，本案爭點在於聲請人主張相
    對人不具有間接占有人身分有無理由等情，預估至訴訟確定
    約需時2 年，及本件停止強制執行期間，相對人可能遭受損
    害為無法即時因強制執行滿足其債權期間所生無法使用系爭
    土地之利益。另按城市地方房屋之租金，以不超過土地及其
    建築物申報總價年息10％為限，土地法第97條亦定有明文。
    系爭土地之申報地價為每平方公尺75,000元，如以土地申報
    總價年息10％計算每月相當於租金損害，則每月之金額為10
    ,650元（計算式：75000X17.04X10％/12=10650 ）。聲請人
    聲請停止執行所應提供擔保金額，則應以異議之訴確定終結
    時之金額為適當，本件爰取其整數酌定聲請人應供擔保金額
    為256,000 元（計算式：10650X24=255,600）。
四、依強制執行法第18條第2項，裁定如主文。
中    華    民    國    99    年    9     月    15    日
                  民事第二庭法  官  郭宜芳
正本證明與原本無異。
如不服本裁定應於送達後10日內向本院提出抗告狀，並繳納裁判
費新台幣1,000元。
中    華    民    國    99    年    9     月    15    日
                                書記官  邱慧柔

司法院資訊處製作；財團法人民間司法改革基金會備份。
